臺灣花蓮地方法院刑事裁定
111年度聲字第87號
聲  請  人  
即  被  告  林加成




選任辯護人  薛智友律師（法扶律師）
            施立元律師（法扶律師）
上列聲請人即被告因違反槍砲彈藥刀械管制條例等案件（本院11
0年度訴字第158號），聲請具保停止羈押，本院裁定如下：
    主  文
聲請駁回。
    理  由
一、聲請意旨略以：被告林加成均坦承犯行，也知道錯了，只是
    通緝未到庭，可提出具保保證金新臺幣（下同）1至3萬元，
    爰聲請具保停止羈押等語。
二、按被告及得為其輔佐之人或辯護人，得隨時具保，向法院聲
    請停止羈押，刑事訴訟法第110條第1項定有明文。次按羈押
    之目的，除在於確保刑事偵查、審判程序之完成外，亦有確
    保刑罰執行之目的，且聲請停止羈押，除有刑事訴訟法第11
    4條各款所列情形之一不得駁回者外，被告有無羈押之必要
    ，法院自得就具體個案情節予以斟酌決定，如就客觀情事觀
    察，法院許可羈押之裁定在目的與手段間之衡量並無明顯違
    反比例原則情形，即無違法或不當可言。復按刑事訴訟法第
    101條之1所定之預防性羈押，係因考慮該條所列各款犯罪，
    一般而言，對於他人生命、身體、財產有重大之侵害，對社
    會治安破壞甚鉅，而其犯罪性質，從實證之經驗而言，犯罪
    行為人大多有一而再、再而三反覆為之的傾向，故為避免此
    種犯罪型態之犯罪行為人，在同一社會環境條件下，再次興
    起犯罪之意念而再為同一之犯罪，因此透過拘束其身體自由
    之方式，避免其再犯，是法院依該條規定決定是否應予羈押
    時，並不須有積極證據，足認其確實準備或預備再為同一之
    犯罪，亦不以被告有同一犯罪之前科紀錄為必要，而僅須由
    其犯罪之歷程觀察，其於某種條件下已經多次犯下該條所列
    之罪行，而該某種條件，現在正存在於被告本身或其前犯罪
    之外在條件並未有明顯之改善，而可使人相信在此等環境下
    ，被告有可能再為同一犯罪之危險，即可認定有反覆實施該
    條犯罪之虞（最高法院109年度台抗字第1384號、110年度台
    抗字第642號裁定意旨參照）。
三、經查：
  ㈠被告因本院110年度訴字第158號違反槍砲彈藥刀械管制條例
    等案件，經本院訊問後，認其犯罪嫌疑重大，經通緝到案，
    有逃亡及反覆實施同一犯罪之虞，而有羈押之必要，自民國
    111年1月5日起羈押在案。
　㈡訊據被告坦承起訴書犯罪事實三所示之犯行，且有證人即共
    同被告之證述、證人即告訴人之指訴及其他證人之證述可佐
    ，並有監視器錄影照片、道路監視器或行車紀錄器畫面照片
    、扣案槍枝照片、內政部警政署刑事警察局鑑定書、行車紀
    錄器影像畫面、車牌辨識行車軌跡比對結果等相關資料在卷
    可參，足認被告涉犯上開犯罪嫌疑重大。
　㈢審酌其所涉非法持有手槍罪嫌，係最輕本刑5年以上有期徒刑
    之罪，而重罪常伴有逃亡之高度可能性，基於一般人趨吉避
    凶、不甘受罰之人性，為規避審判程序之進行及刑罰之執行
    而逃匿可能性亦隨之加增，已有相當理由足信被告有逃亡之
    虞；再者，被告前經本院傳喚、拘提未果，經通緝而始於11
    1年1月5日為警緝獲到案，佐以被告另案曾多次遭臺灣新北
    地方檢察署通緝，有臺灣高等法院通緝記錄表在卷可佐，衡
    以被告與花蓮地緣薄弱，則被告能否如其所遵期到庭，有事
    實足信被告有逃亡之虞。此外，被告除本案經起訴之犯行外
    ，自107年間有妨害自由案件遭起訴、判刑，另案於臺灣臺
    北地方法院經起訴強盜案件（臺北地方法院110年度訴字第9
    06號）及妨害自由案件（臺北地方法院111年度訴字第24號
    ，起訴罪名：刑法第302條第1項），迄今為止仍有相關妨害
    自由案件正在偵辦，此有臺灣高等法院被告前案紀錄表在卷
    可參，並經本院職權核閱臺北地方法院刑事卷宗屬實，參以
    本案所涉恐嚇、強制之罪質，顯見被告對於他人自由法益之
    尊重意識薄弱，非無反覆實施同一恐嚇、強制犯罪之虞。
　㈣綜上，本案自被告裁定羈押為止，尚無明顯其自身或犯罪外
    在條件有明顯改變、改善之情事，且自被告羈押之後，更有
    新事證足認原羈押原因依然存在。又原裁定業已考量佐以被
    告上揭犯行對於人身安全危害甚大，對不特定多數人之生命
    、身體及財產之抽象危險非輕，權衡國家司法權之正當行使
    及上開公共利益之維護，暨被告人身自由及防禦權受限制之
    程度，為保全後續審理、執行程序之進行，依比例原則加以
    考量，始認定本案有對被告羈押之必要，非無具體理由。被
    告固於本院審理時就其所犯前開犯行，迭次表明願提出新臺
    幣1至3萬元具保（111年1月12日、111年2月16日），然衡以
    被告本案參與程度及罪質，該等金額實不足以確保後續審理
    、執行程序之進行，且前開預防性羈押之事由既仍存在，無
    法單憑金錢擔保以避免或控管再犯風險，復無法以其他責付
    、限制住居等侵害較小之手段代之，因認本案仍有羈押之必
    要。此外，查無刑事訴訟法第114條所列各款情形存在，故
    聲請意旨聲請具保停止羈押，並非可取，應予駁回。
據上論斷，應依刑事訴訟法第220條，裁定如主文。
中　　華　　民　　國　　111 　年　　2 　　月　　22　　日
　　　　　　　　　刑事第三庭    審判長法　官  黃柏憲
　　　　　　　　　　　　　　　  　　  法　官  邱佳玄
　　　　　　　　　　　　　　　　    　法　官  林育賢
上列正本證明與原本無異。
如對本裁定不服，應於送達後5日內，向本院提出抗告狀（應抄
附繕本）。因疫情而遲誤不變期間，得向法院聲請回復原狀。
中　　華　　民　　國　　111 　年　　2 　　月　　22　　日
                                      書記官  鄭慧婷